臺灣高雄地方法院刑事裁定
111年度聲字第1233號
聲  請  人  臺灣高雄地方檢察署檢察官
受  刑  人  李漢笙




上列聲請人因受刑人數罪併罰有二裁判以上，聲請定其應執行刑
（111 年度執聲字第1012號），本院裁定如下：
    主  文
李漢笙犯如附表所示之罪，所處如附表所示之刑，應執行有期徒
刑貳年肆月。
    理  由
一、聲請意旨略以：受刑人因犯詐欺等罪，先後經判決確定如附
    表所示，應依刑法第50條、第53條及第51條第5 款規定，定
    其應執行之刑，爰依刑事訴訟法第477 條第1 項規定，聲請
    裁定其應執行之刑等語。
二、按裁判確定前犯數罪者，併合處罰之。但有下列情形之一者
    ，不在此限：㈠得易科罰金之罪與不得易科罰金之罪。㈡得易
    科罰金之罪與不得易服社會勞動之罪。㈢得易服社會勞動之
    罪與不得易科罰金之罪。㈣得易服社會勞動之罪與不得易服
    社會勞動之罪；前項但書情形，受刑人請求檢察官聲請定應
    執行刑者，依第51條規定定之；數罪併罰，有二裁判以上，
    分別宣告多數有期徒刑者，於各刑中之最長期以上，各刑合
    併之刑期以下，定其刑期，但不得逾30年，刑法第50條、第
    53條、第51條第5 款分別定有明文。
三、查受刑人所犯如附表所示各罪，先後經判處如附表所示之刑
    ，並於如附表所示之日期分別確定在案，其中附表編號1至3
    部分為得易服社會勞動之罪，其餘則均為不得易科罰金之罪
    ，有臺灣高等法院被告前案紀錄表、各該刑事確定判決在卷
    可稽。茲檢察官檢具受刑人之聲請書，聲請定其應執行之刑
    ，本院審核認為正當，應予准許。又受刑人所犯如附表編號
    1至3，及編號4至8所示之罪，曾經本院以111 年度審金訴字
    第41號判決，分別定其應執行刑為有期徒刑6月、1年8月確
    定，是本件既不得逾越刑法第51條第5 款所定法律外部界限
    （即不得重於附表所示9罪之總和有期徒刑7年3月），亦應
    受內部界限拘束（即有期徒刑3年3月）。本院復審酌附表所
    示之罪質相近，編號1至8部分之犯罪時間緊鄰，但與編號9
    部分有明顯區隔，以及形成上開內部界限時已獲考量之因素
    、刑度折讓程度，併參以受刑人就本件定應執行刑表示希望
    從輕定刑等總體情狀，爰定其應執行刑如主文所示。
四、依刑事訴訟法第477 條第1 項，刑法第50條第1 項但書、第
    2 項、第53條、第51條第5 款，裁定如主文。 
中　　華　　民　　國　　111 　年　　8 　　月　　2 　　日
                  刑事第二庭    法　官  林裕凱
以上正本證明與原本無異。
如不服本裁定，應於收受送達後5 日內向本院提出抗告狀。
中　　華　　民　　國　　111 　年　　8 　　月　　2 　　日
　　　　　　　　　　　　　　　　書記官  林宜璋
　　　　　　　　　　　　　　　　
附表

 編          號  1 2 3  罪          名  洗錢防制法第十四條第一項之洗錢罪 洗錢防制法第十四條第一項之洗錢 洗錢防制法第十四條第一項之洗錢  宣    告    刑  有期徒刑4月，併科罰金新臺幣1萬，罰金如易服勞役，以新臺幣1 仟元折算1日 有期徒刑4月，併科罰金新臺幣1萬，罰金如易服勞役，以新臺幣1 仟元折算1日 有期徒刑3月，併科罰金新臺幣1萬，罰金如易服勞役，以新臺幣1 仟元折算1日  犯  罪  日  期  110年3月28日 110年4月18日 110年4月3日 偵查(自訴)機關年  度  案  號  高雄地檢110年度偵字第16556、22498號 高雄地檢110年度偵字第16556、22498號 高雄地檢110年度偵字第16556、22498號 最  後   事實審 法    院 高雄地院 高雄地院 高雄地院  案    號 111年度審金訴字第41號 111年度審金訴字第41號 111年度審金訴字第41號  判決日期 111年4月12日 111年4月12日 111年4月12日 確  定    判  決 法    院 高雄地院 高雄地院 高雄地院  案    號 111年度審金訴字第41號 111年度審金訴字第41號 111年度審金訴字第41號  判    決確定日期 111年5月18日 111年5月18日 111年5月18日 是否為得易科罰金、易服勞役之案件  否 否 否 備           註  高雄地檢111年度執字第3965號     編號1至3曾經定應執行刑為有期徒刑6月，併科罰金部分，應執行罰金新臺幣2萬元，罰金如易服勞役，以新臺幣1仟元折算1日。   

 編          號  4 5 6  罪          名  以網際網路對公眾散布而犯詐欺取財罪 以網際網路對公眾散布而犯詐欺取財罪 以網際網路對公眾散布而犯詐欺取財罪  宣    告    刑  有期徒刑1年 有期徒刑1年 有期徒刑1年  犯  罪  日  期       110年3月7日 110年4月13日 111年4月15日 偵查(自訴)機關年  度  案  號  高雄地檢110年度偵字第16556、22498號 高雄地檢110年度偵字第16556、22498號 高雄地檢110年度偵字第16556、22498號 最  後   事實審 法    院 高雄地院 高雄地院 高雄地院  案    號 111年度審金訴字第41號 111年度審金訴字第41號 111年度審金訴字第41號  判決日期 111年4月12日 111年4月12日 111年4月12日 確  定    判  決 法    院 高雄地院 高雄地院 高雄地院  案    號 111年度審金訴字第41號 111年度審金訴字第41號 111年度審金訴字第41號  判    決確定日期 111年5月18日 111年5月18日 111年5月18日 是否為得易科罰金、易服勞役之案件  否 否 否 備           註  高雄地檢111年度執字第3966號     編號4至8曾經定應執行刑為有期徒刑1年8月。   

 編          號  7 8 9  罪          名  以網際網路對公眾散布而犯詐欺取財罪 以網際網路對公眾散布而犯詐欺取財罪 以網際網路對公眾散布而犯詐欺取財罪  宣    告    刑  有期徒刑1年1月 有期徒刑1年2月 有期徒刑1年1月  犯  罪  日  期  110年4月5日 110年4月9日 109年12月17日 偵查(自訴)機關年  度  案  號  高雄地檢110年度偵字第16556、22498號 高雄地檢110年度偵字第16556、22498號 高雄地檢110年度偵字第11429號 最  後   事實審 法    院 高雄地院 高雄地院 高雄地院  案    號 111年度審金訴字第41號 111年度審金訴字第41號 111年度審訴字第164號  判決日期 111年4月12日 111年4月12日 111年4月19日 確  定    判  決 法    院 高雄地院 高雄地院 高雄地院  案    號 111年度審金訴字第41號 111年度審金訴字第41號 111年度審訴字第164號  判    決確定日期 111年5月18日 111年5月18日 111年6月1日 是否為得易科罰金、易服勞役之案件  否 否 否 備           註  高雄地檢111年度執字第3966號  高雄地檢111年度執字第4193號   編號4至8曾經定應執行刑為有期徒刑1年8月。